【裁判字號】    92,易,1891
【裁判日期】    920924
【裁判案由】    竊盜
【裁判全文】
臺灣高雄地方法院刑事判決                        九十二年度易字第一八九一號
    公  訴  人  臺灣高雄地方法院檢察署檢察官
    被      告  甲○○
右列被告因竊盜案件，經檢察官聲請簡易判決處刑（九十二年度偵字第一五九三三號
），本院認不宜以簡易程序審結，改依通常程序審理，經訊問被告後，其為有罪之答
辯，經本院裁定由受命法官獨任進行簡式審判程序，本院判決如左：
    主  文
甲○○攜帶兇器竊盜，處有期徒刑柒月。緩刑年。
    事  實
一、甲○○前未曾受有期徒刑以上刑之宣告，意圖為自己不法之所有，於民國九十二
    年七月二十五日晚間十時十分許，在高雄市苓雅區○○○路一一七巷一號「家福
    股份有限公司高雄大順分公司」所經營之家樂福大賣場內（下稱家樂福大賣場）
    ，見陳列於貨架上之精英Ａ九０七型筆記型電腦【價值新臺幣（下同）二萬零九
    百元】無人看管，認有機可乘，即伸手竊取之，惟因該電腦以鎖鍊固定於貨架上
    ，無法拿取，甲○○只好暫在該賣場內閒逛，而伺機尋找適當工具用以竊取上開
    電腦，旋見該賣場內遺留有手套一雙、鐵鉗一支等工具，即以使用之意，攜帶上
    開客觀上足以對人之生命、身體造成威脅之兇器鐵鉗一支及手套一雙，折返至陳
    列上開筆記型電腦之貨架，以該鐵鉗嘗試剪斷該鎖鍊，惟仍無法剪斷，甲○○遂
    徒手將該鎖鍊拔起，而竊取上開筆記型電腦，得手後，先將之藏放於身上所穿夾
    克內，再趁無人注意之際，將之藏放入床罩組內，並於收銀台結帳時，僅就其該
    床罩組結帳，而夾帶該竊取之電腦矇混過關。嗣甲○○得手後，欲離開該賣場時
    ，為賣場安全課助理乙○○透過監視錄影器發現上情，當場報警而查獲，並扣得
    該筆記型電腦一臺（已發還家樂福大賣場）、手套一雙、鐵鉗一支。
二、案經高雄市政府警察局苓雅分局移送臺灣高雄地方法院檢察署檢察官聲請簡易判
    決處刑，嗣經本院高雄簡易庭認不宜以簡易程序審結，簽移本院改依通常程序審
    理後，被告為有罪之答辯，再經本院裁定由受命法官獨任進行簡式審判程序。
    理  由
一、右揭犯罪事實，迭據被告甲○○於警、偵訊、本院準備程序訊問及審理時供承不
    諱（警卷第一至二頁、偵卷第七頁、本院卷第十、十四頁），核與證人乙○○於
    警訊中證述情節相符（警卷三至四頁），並有被害人立具之贓物認領保管收據一
    紙附卷可稽，及手套一雙、鐵鉗一支扣案可資佐憑，足徵被告上開自白核與事實
    相符，堪予採信。至被告雖辯稱：我因失業心情不好，當天有吃安眠藥，精神狀
    況不佳云云，惟被告於竊取時，尚知尋覓並攜帶工具竊取之，且於竊取後，復知
    藏放、夾帶於床罩組中矇混結帳等情，顯見其精神意識狀態並無異於常人之處，
    其上開所辯，並不可採，況被告明知服用藥物會導致精神狀況不佳，仍服用之並
    至賣場竊取他人財物，此部分係屬原因自由行為，不影響被告上開罪責甚明。又
    被告嗣於本院審理時改稱：我拿該手套及鐵鉗後，只有帶在身上，還沒使用云云
    ，惟其已於警、偵訊及本院準備程序時供承上開攜帶鐵鉗並使用以剪斷該電腦鎖
    鍊等情明確，其上開空言辯解，純係事後避就卸責之詞，亦無足採。綜上，本件
    事證明確，其犯行堪予認定。
二、按刑法第三百二十一條第一項第三款之攜帶兇器竊盜罪，係以行為人攜帶兇器竊
    盜為其加重條件，此所謂之兇器，其種類並無限制，凡客觀上足以對人之生命、
    身體、安全構成威脅，具有危險性之兇器均屬之，且祇須行竊時攜帶此種具有危
    險性之兇器為已足，並不以攜帶之初有行兇之意圖為必要（最高法院七十九年台
    上字第五二五三號判例意旨可資參照）。本件被告攜帶而用以竊取之扣案鐵鉗一
    支，質地堅硬，客觀上足以對他人生命、身體造成危險，自屬兇器。是核被告所
    為，係犯刑法第三百二十一條第一項第三款之攜帶兇器加重竊盜罪。爰審酌素行
    良好，有臺灣高等法院被告全國前案紀錄表及臺灣高雄地方法院檢察署刑案資料
    查註紀錄表各一份在卷可按，其正值青年，不思循正當途徑獲致財物，竟欲不勞
    而獲，攜帶兇器竊取他人財物，破壞社會治安，惟念其犯後坦承犯行，態度尚佳
    ，所竊得財物已返還被害人，減低其犯罪所生危害，及本次竊得財物之價值非鉅
    等一切情狀，量處如主文所示之刑。又被告前未曾受有期徒刑以上刑之宣告，有
    前揭刑案紀錄表在卷可參，其年輕識淺，思慮不周，偶罹刑典，事後已坦承犯行
    ，尚具悔意，經此偵審教訓及刑之宣告後，應知警惕而無再犯之虞，本院因認以
    暫不執行其刑為當，併予宣告緩刑三年，用啟自新。至扣案之手套一雙、鐵鉗一
    支等，雖均係被告供犯罪所用之物，惟無證據證明係被告所有，亦非違禁物，爰
    不併予宣告沒收，附此敘明。
據上論斷，應依刑事訴訟法第四百五十二條、第二百九十九條第一項前段，刑法第三
百二十一條第一項第三款、第七十四條第一款，判決如主文。
本案經檢察官劉昀到庭執行職務。
中      華      民      國      九十二      年      九    月    廿四    日
                                臺灣高雄地方法院刑事第十三庭
                                        法  官      林韋岑
右正本證明與原本無異。
如不服本判決，應於判決送達後十日內，向本院提出上訴狀。
                                        書記官      林慧君
中    華    民    國      九十二      年      九    月      二十四      日
【附錄本案論罪科刑法條】
中華民國刑法第三百二十一條第一項第三款：
  犯竊盜罪而有左列情形之一者，處六月以上五年以下有期徒刑：
    三  攜帶兇器而犯之者。


司法院資訊處製作；財團法人民間司法改革基金會備份。
